臺灣桃園地方法院刑事判決　　　　　　　　　　　　九十二年度訴字第一五號
　　公　訴　人　臺灣桃園地方法院檢察署檢察官
　　被　　　告　甲○○
右列被告因違反毒品危害防制條例案件，經檢察官提起公訴（九十二年毒偵字第二二
九０號），及移
經合議庭裁定由受命法官獨任進行簡式審判程序，本院判決如左：
    主  文
甲○○連續施用第一級毒品，累犯，處有期徒刑壹年貳月。扣案海洛因肆拾貳包，驗
餘淨重貳點貳貳公克沒收銷燬之；扣案分裝袋陸個、注射針筒壹支、吸管壹支、電
子秤壹台均沒收。
    事  實
一、甲○○前於民國八十三年間因違反肅清煙毒條例等案件，經本院判處應執行有期
    徒刑五年六月，於九十年五月一日縮短刑期執行完畢。又於八十七年間因施用毒
    品案件，經觀察、勒戒及強制戒治期滿後，分別經本院於八十八年九月二十九日
    以八十七年度訴字第六六三號，臺灣高等法院於八十八年十月十二日以八十七年
    度上易字第四八九四號為免刑判決確定。嗣又因施用第二級毒品案件，經本院於
    九十年十一月二十二日以九十年度壢簡字第一一九七號判處有期徒刑六月確定。
    復因施用第一級毒品案件，經本院於九十一年三月二十六日判處有期徒刑九月確
    定。詎仍不知悔改，基於施用第一級毒品海洛因之概括犯意，自九十一年七月間
    某日起至九十二年十二月二十一日止，在桃園縣平鎮市東勢里東勢八十二號住處
    等地，多次以注射方式施用第一級毒品海洛因，平均每日約二至三次，嗣於：(一)
    九十二年六月十一日因另案入臺灣桃園監獄執行時，於入所身體檢查採尿檢驗時
    發覺。(二)九十二年十二月九日二十一時四十分許，在桃園縣中壢市○○○街一六
    三號前為警查獲，並扣得海洛因六包（毛重三公克，驗餘淨重一點六二公克）及
    其所有供施用毒品所用之分裝袋一個、注射針筒一支、吸管一支等物。(三)九十二
    年十二月二十一日十五時許，在桃園縣中壢市○○○街一二八號二樓為警查獲，
    並扣得海洛因三十六包（毛重四十公克，驗餘淨重二十一點六公克）、安非他命
    一包毛重一點五公克（安非他命部分另案處理）及其所有供施用毒品所用之電子
    秤一台、分裝袋五個等物。
二、案經臺灣桃園監獄告發臺灣桃園地方法院檢察署檢察官偵查起訴及移送併辦。
    理  由
一、訊據被告甲○○對於右揭時、地多次施用第一級毒品海洛因之犯行坦承不諱，並
    有第一級毒品海洛因四十二包，驗餘淨重二三點二二公克、分裝袋六個、注射針
    筒一支、吸管一支、電子秤一台等物扣案可佐，而被告為警查獲後所採集之尿液
    ，經檢驗結果確呈嗎啡陽性反應，有台灣尖端先進生技醫藥股份有限公司濫用藥
    物檢驗報告一份、桃園縣衛生局不法藥物尿液檢定書二份附卷可稽，被告之自白
    與事實相符，其施用第一級毒品海洛因之犯行，堪予認定。查被告前於八十七年
    間因施用第一、二級毒品安非他命案件，經執行觀察、勒戒或強制戒治期滿後，
    經本院於八十八年九月二十九日以八十七年度訴字第六六三號、臺灣高等法院於
    八十八年十月十二日以八十七年度上易字第四八九四號為免刑判決，又於九十年
    間因施用第二級毒品案件，經本院於九十年十一月二十二日以九十年度壢簡字第
    一一九七號判處有期徒刑六月確定。又因施用第一級毒品案件，經本院於九十一
    年三月二十六日判處有期徒刑九月確定，有臺灣高等法院被告全國前案紀錄表一
    份在可稽，被告於五年內三犯以上毒品危害防制條例第十條之罪，事證明確，應
    予依法論科。
二、按被告行為後，毒品危害防制條例於九十二年七月九日修正全文公布，九十三年
    一月九日起施行，被告施用第一級毒品海洛因行為，經比較修正前後毒品危害防
    制條例第十條第一項之規定內容，其法定刑均為六月以上五年以下有期徒刑，並
    無修正，依刑法第二條第一項前段規定，應依修正後毒品危害防制條例第十條第
    一項論處。核被告所為，係犯毒品危害防制條例第十條第一項施用第一級毒品罪
    。其持有毒品之低度行為，應為其施用毒品之高度行為所吸收，不另論罪。又被
    告先後多次施用毒品海洛因犯行，時間緊接，犯罪構成要件相同，顯係基於概括
    犯意為之，應依刑法第五十六條規定，論以連續犯一罪，並加重其刑。公訴人雖
    僅就被告九十二年六月十一日查獲前之最後一次施用行為起訴，惟被告自九十一
    年七月間某日起至九十二年十二月二十一日查獲前，均有施用毒品海洛因，平均
    每日約二至三次等情，已據被告於本院審理時供承在卷，並有扣案海洛因毒品可
    佐，此部分雖未據檢察官起訴，惟未起訴部分與起訴部分既有連續犯裁判上一罪
    關係，為起訴效力所及，本院自應就移送併辦部分併予審理；又被告有如事實欄
    所載前案科刑執行情形，有臺灣高等法院被告前案紀錄表一份在卷可稽，其於有
    期徒刑執行完畢後，五年內再犯本件有期徒刑以上刑之罪，為累犯，應依刑法第
    四十七條規定，加重其刑，並遞加重之。爰審酌被告施用毒品次數，犯行所生危
    害，及施用毒品為自戕行為，已曾因相同犯行經觀察、勒戒，強制戒治等處遇後
    猶未能使其知所省惕，根絕施用毒品惡習，足徵其沾染甚深，及犯後態度良好，
    坦承犯行等一切情狀，量處如主文所示之刑。
三、扣案第一級毒品海洛因四十二包，驗餘淨重二三點二二公克，有法務部調查局鑑
    定通知書二份在卷可稽，應依毒品危害防制條例第十八條第一項前段規定，諭知
    沒收銷燬之。扣案分裝袋六個、注射針筒一支、吸管一支、電子秤一台等物，為
    被告所有供施用毒品所用之物，應依刑法第三十八條第一項第二款規定，宣告沒
    收，至扣案黑色小皮包一個，與被告施用毒品海洛因犯行無關，自不得沒收。
四、末按本件被告所犯修正後毒品危害防制條例第十條第一項之施用第一級毒品罪，
    其法定刑為死刑、無期徒刑、最輕本刑三年以上有期徒刑之罪或高等法院管轄第
    一審案件以外之罪，經被告於準備程序就被訴事實為有罪之陳述，經告知簡式審
    判程序之旨，並聽取被告及檢察官之意見後，經本院合議庭依刑事訴訟法第二百
    七十三條之一規定，裁定改依簡式審判程序，並由受命法官獨任審理，併予敘明
    。
據上論斷，應依刑事訴訟法第二百九十九條第一項前段，修正後毒品危害防制條例第
十條第一項、第十八條第一項前段，刑法第二條第一項前段、第十一條前段、第五十
六條、第四十七條、第三十八條第一項第二款，判決如主文。
本案經檢察官郭靜文到庭執行職務。
中      華      民      國      九十三    年      三      月    三十一  日
                                        臺灣桃園地方法院刑事第九庭
                                            法  官  黃  斯  偉
右正本證明與原本無異
如不服本判決，應於判決送達後十日內向本院提出上訴狀( 應附繕本 )，上訴於
臺灣高等法院。
                                            書記官  李  珈  慧
中      華      民      國      九十三    年      三      月    三十一  日
論罪法條之依據：
毒品危害防制條例第十八條
查獲之第一、二級毒品及專供製造或施用第一、二級毒品之器具，不問屬
於犯人與否，均沒收銷燬之；查獲之第三、四級毒品及製造或施用毒品之
器具，無正當理由而擅自持有者，均沒入銷燬之。但合於醫藥、研究或訓
練之用者，得不予銷燬。
前項合於醫藥、研究或訓練用毒品或器具之管理辦法，由法務部會同行政
院衛生署定之。
毒品危害防制條例第十條
施用第一級毒品者，處六月以上五年以下有期徒刑。
施用第二級毒品者，處三年以下有期徒刑。
